臺灣彰化地方法院刑事判決
111年度訴字第257號
公  訴  人  臺灣彰化地方檢察署檢察官
被      告  許士強



指定辯護人  陳立婕律師
上列被告因毒品危害防制條例案件，經檢察官提起公訴（111年
度偵字第465、1642號），本院判決如下：
    主  文
許士強犯附表編號1至9所示之罪，各處如附表編號1至9「主文」
欄所示之刑及沒收。應執行有期徒刑參年拾月，沒收部分併執行
之。
    犯罪事實
一、許士強明知甲基安非他命為毒品危害防制條例列管之第二級
    毒品，不得非法持有、販賣，竟意圖營利，基於販賣第二級
    毒品甲基安非他命之各別犯意，於附表編號1至9所示之時間
    、地點，以附表編號1至9所示之之方式、價格及數量，分別
    販賣第二級毒品甲基安非他命予附表編號1至9所示之對象。
    嗣經臺灣彰化地方法院檢察署檢察官向本院聲請對黃灯旺使
    用之門號0000000000號行動電話、對許士強使用之門號0000
    000000、0000000000號行動電話實施通訊監察而悉上情；另
    經彰化縣警察局刑事警察大隊於民國110年8月4日11時13分
    許，在南投縣○○鎮○○○路000號4樓房間，扣得許士強供販賣
    毒品甲基安非他命所用之Redmi、SAMSUNG行動電話各1支（
    分別含插用之門號0000000000、0000000000號SIM卡各1張，
    各次販賣毒品犯行使用之行動電話、門號SIM卡詳如附表所
    載）、電子磅秤1台、其所有預備供販賣甲基安非他命所用
    之塑膠夾鏈袋1包等物（均另案扣押）而查獲。
二、案經彰化縣警察局報告臺灣彰化地方檢察署檢察官偵查起訴
    。　　
    理  由
一、證據能力部分：
　㈠本件被告許士強所使用門號0000000000號行動電話與證人黃
    灯旺所使用之門號0000000000號行動電話，於附表編號1至3
    所載通話時間之監聽內容，本院核發通訊監察書准予進行通
    訊監察之對象為黃灯旺，監聽電話為門號0000000000號行動
    電話，於執行上開門號通訊監察過程中所取得有關被告涉嫌
    本案犯行之監聽內容，固屬另案監聽，惟臺灣彰化地方檢察
    署檢察官發現上情後，已依通訊保障及監察法第18條之1第1
    項、同法施行細則第16條之1規定，向本院陳報認可執行通
    訊監察所取得其他案件之內容，經本院審查後認可等情，有
    本院110年聲監續字第329、415號通訊監察書及電話附表、
    臺灣彰化地方檢察署110年10月1日函稿、本院110年10月7日
    彰院毓刑日110聲監可字第53號函在卷可參(見警卷第21至26
    頁、他字1573號卷第231至233頁)；被告於附表編號4至9所
    使用行動電話之監聽內容，則係依本院核發之110年聲監字
    第227號、110年聲監續字第501號、110年聲監字第266號通
    訊監察書（見警卷第14至20頁），對被告使用之門號000000
    0000、0000000000號行動電話執行合法監聽，上開監聽內容
    自得為本案證據。而司法警察依上開監聽錄音內容再予以翻
    譯製作之通訊監察譯文，被告及其辯護人於準備程序時均表
    示同意作為證據使用，且對於譯文對話內容之記載亦無爭執
    （見本院卷第72頁筆錄），足認該通訊監察譯文所載與監聽
    錄音結果並無不符，認具有證據能力。
　㈡本判決其餘所引用被告以外之人於審判外之言詞或書面陳述
    ，而不符合刑事訴訟法第159條之1至第159條之4之規定者，
    檢察官、被告及辯護人均已明示同意作為證據（本院卷第71
    至72頁），本院審酌各該證據製作時之情況，並無違法不當
    之情事，以之作為證據應屬適當，依刑事訴訟法第159條之5
    第1項之規定，認均具證據能力。
二、認定犯罪事實所憑之證據及理由：
　㈠上揭犯罪事實，業據被告坦承不諱，且經證人即購毒者黃灯
    旺、楊忠杰、蔣宗能於警詢、偵查中證述明確，並有被告所
    持用門號0000000000號、0000000000號、0000000000號行動
    電話之通聯調閱查詢單、被告與證人黃灯旺於附表編號1至3
    、與證人楊忠杰於附表編號4至7、與證人蔣宗能於附表編號
    8、9「販賣方式、價格及數量」欄所載通話時間之通訊監察
    譯文、警員莊宗吉於110年7月4日出具之偵查報告書各1份、
    證人楊忠杰向被告購買毒品甲基安非他命之地點忠杰汽車修
    配廠照片2張在卷可稽(警卷第11至13頁、第27至33頁、他字
    1573號卷第7至29頁、第291頁)，並有另案扣押之Redmi行動
    電話1支（含插用之門號0000000000號SIM卡1張）、SAMSUNG
    行動電話1支（含插用之門號0000000000號SIM卡1張）、電
    子磅秤1台等物可證，足認被告自白與事實相符，堪可採信
    。
　㈡甲基安非他命係毒品危害防制條例第2條第2項第2款所定之第
    二級毒品，物稀價昂，其持有販賣者，政府查緝甚嚴，苟非
    有利可圖，當不願甘冒法律制裁之風險，而予販賣；又按販
    賣毒品乃違法行為，非可公然為之，亦無公定價格，容易分
    裝並增減份量，而每次買賣之價量，輒因買賣雙方關係之深
    淺、資力、需求量及對行情之認知、來源是否充裕、查緝是
    否嚴緊、購買者被查獲時供出購買對象之風險評估等因素，
    而異其標準，非可一概而論，而販賣毒品之利得，除被告坦
    承犯行或價量俱臻明確外，委難察得實情，販賣之人從價差
    或量差中牟利之方式雖異，其意圖營利之販賣行為則同一，
    職是之故，即使未經查得實際販賣之利得，但除非別有事證
    ，足認係按同一價量委買或轉售，確未牟利外，尚難執此遽
    認非法販賣之證據有所未足，而諉無營利之意思，或阻卻販
    賣犯行之追訴（最高法院95年度台上字第1078號、96年度台
    上字第4444號判決參照）。以本件而論，雖無法明確計算被
    告販賣甲基安非他命可得之利潤，然被告既係販賣毒品之人
    ，其取得毒品甲基安非他命之成本需費不貲，且被告與購毒
    者黃灯旺、楊忠杰、蔣宗能等人之間，並無特殊關係或特別
    深厚之交情，自無平價轉讓毒品自負風險之理，是被告具有
    販賣毒品甲基安非他命藉以營利之意圖甚明。
　㈢被告於附表編號1、8之實際交易毒品時間，已據被告於本院
    審理時供述明確（見本院卷第356頁筆錄），並有卷附通訊
    監察譯文可證，應堪採信；被告於附表編號9與證人蔣宗能
    聯絡時，是使用門號0000000000號行動電話，起訴書誤載為
    0000000000號，此部分業經公訴檢察官當庭更正（見本院卷
    第69頁筆錄）；又被告住所地為彰化縣○○鄉○○村○○路0段000
    巷0號，起訴書附表編號8、9誤載被告住處地址為彰化縣○○
    鄉○○巷00弄0號，容有未洽，均附此敘明。
　㈣綜上，本件事證明確，被告如附表所示9次販賣第二級毒品犯
    行，均堪以認定，應依法論科。
三、論罪科刑部分：
　㈠核被告就附表編號1至9各次所為，均係犯毒品危害防制條例
    第4條第2項之販賣第二級毒品罪。
　㈡被告於附表編號1至9各次販賣毒品甲基安非他命時，持有毒
    品甲基安非他命之低度行為，應分別為其販賣之高度行為所
    吸收，均不另論罪。
　㈢被告所犯9次販賣第二級毒品罪，犯意各別、行為互殊，應分
    論併罰。
　㈣被告於偵查中及本院準備程序、審理時，就附表所示各次販
    賣毒品甲基安非他命犯行均自白犯罪，有被告110年12月20
    日偵查中訊問筆錄、本院111年3月25日準備程序筆錄、111
    年5月27日審判筆錄在卷足憑（他字1573號卷第401至404頁
    、本院卷第69頁、第356至357頁），爰就被告附表編號1至9
    各次販賣第二級毒品犯行，均依毒品危害防制條例第17條第
    2項之規定，各減輕其刑。
　㈤按毒品危害防制條例第17條第1項規定所稱之「供出毒品來源
    ，因而查獲其他正犯或共犯者」，係指犯罪行為人供出毒品
    來源之對向性正犯，或與其具有共同正犯、共犯（教唆犯、
    幫助犯）關係之毒品由來之人的相關資料，客觀上足使偵查
    犯罪之公務員得據以對之發動偵查，並因而破獲者。所謂「
    破獲」，係指「確實查獲其人、其犯行」而言，然不以所供
    出之人業據檢察官起訴或法院判刑確定者為限。如查獲之證
    據，客觀上已足確認該人、該犯行者，亦屬之（最高法院11
    1年度台上字第1884號判決意旨參照）。被告供稱本案9次販
    賣第二級毒品犯行，毒品來源均為施玉樹等語（本院卷第70
    、145頁），而被告有向彰化縣警察局刑事警察大隊（偵三
    隊）供出其毒品上手為施玉樹，經報請臺灣彰化地方檢察署
    檢察官指揮偵辦後，有因被告之供述查獲施玉樹，嗣施玉樹
    到案後，亦坦承有販賣第二級毒品甲基安非他命予被告之犯
    行等情，有彰化縣警察局111年5月5日彰警刑字第111003280
    8號函、臺灣彰化地方檢察署111年5月10日、同年5月11日、
    同年5月24日函及所附另案被告施玉樹111年5月20日偵查訊
    問筆錄（本院卷第155至159頁、第329至336頁），足認被告
    確實有供出毒品來源，因而查獲其他正犯之情形，就其附表
    編號1至9各次販賣第二級毒品犯行，均依毒品危害防制條例
    第17條第1項之規定，各遞減輕其刑。
　㈥按有期徒刑、拘役、罰金減輕者，減輕其刑至二分之一。但
    同時有免除其刑之規定者，其減輕得減至三分之二；有二種
    以上刑之加重或減輕者，遞加或遞減之；有二種以上之減輕
    者，先依較少之數減輕之，刑法第66條、第70條、第71條第
    2項分別定有明文。而毒品危害防制條例第17條第1項有免除
    其刑之規定，得減輕至三分之二，被告同時符合毒品危害防
    制條例第17條第1、2項規定，爰依刑法第71條第2項之規定
    ，先適用毒品危害防制條例第17條第2項之規定減輕其刑，
    再依同條例第17條第1項之規定遞減輕其刑。
　㈦爰以行為人之責任為基礎，審酌被告無視國家杜絕毒品犯罪
    之禁令，明知甲基安非他命具有成癮性，服用後會產生依賴
    性，戒解不易，竟為牟私利，販賣毒品甲基安非他命予黃灯
    旺、楊忠杰、蔣宗能等人，所為助長毒品濫用，敗壞社會善
    良風氣，並使施用毒品者沈迷於毒癮無法自拔，戕害他人身
    心，兼衡被告各次販賣毒品甲基安非他命之數量、情節，及
    被告智識程度為高中肄業、未婚、但有1名子女現由其母親
    照顧之家庭狀況等一切情狀，分別量處如附表編號1至9「主
    文」欄所示之刑。並審酌被告所犯附表編號1至9均為販賣第
    二級毒品罪，販賣之毒品均為甲基安非他命，各罪侵害之法
    益相同，犯罪時間在110年5月至7月間，並斟酌被告販賣毒
    品犯行之次數、不法內涵、侵害法益程度等情，為整體非難
    評價後，依刑法第51條第5款規定，定其應執行之刑為有期
    徒刑3年10月。
四、關於沒收：
　㈠被告於附表編號1至9販賣第二級毒品甲基安非他命所得之財
    物，均為被告所有，雖未扣案，仍應依刑法第38條之1第1項
    前段之規定宣告沒收，並依同條第3項之規定，諭知於全部
    或一部不能沒收或不宜執行沒收時，追徵其價額。
  ㈡另案扣押之Redmi行動電話，插用的其中1張SIM卡門號為0000
    000000號，附表編號1、3至8都是使用扣案之Redmi行動電話
    ，附表編號2是所使用門號0000000000號SIM卡，當時是插用
    在扣案之SAMSUNG行動電話上使用，附表編號9使用的門號00
    00000000號SIM卡，也是使用扣案之SAMSUNG行動電話，扣案
    之SAMSUNG行動電話插用的其中1張SIM卡門號為0000000000
    號，門號0000000000號SIM卡應該沒有扣案等情，業據被告
    供述在卷（本院卷第355頁、第357至359頁），警員莊宗吉1
    10年7月4日偵查報告書也提到門號0000000000號是搭配序號
    000000000000000手機即扣案之Redmi行動電話，門號000000
    0000號是搭配序號000000000000000手機即扣案之SAMSUNG行
    動電話（見他字1573號卷第21至22頁、第28頁偵查報告書、
    本院卷第117頁扣押物品目錄表），並有Redmi廠牌行動電話
    翻拍照片在卷可證（本院卷第363頁），堪認另案扣押之Red
    mi行動電話1支（含插用之門號0000000000號SIM卡1張），
    係供被告附表編號1、3至8販賣毒品聯絡所用；SAMSUNG行動
    電話1支（含插用之門號0000000000號SIM卡1張），係供被
    告附表編號9販賣毒品聯絡所用；上開SAMSUNG行動電話及未
    扣案之門號0000000000號SIM卡1張，則係供被告附表編號2
    販賣毒品聯絡所用，均應依毒品危害防制條例第19條第1項
    之規定宣告沒收；未扣案之門號0000000000號SIM卡1張，並
    依刑法第38條第4項之規定，諭知於全部或一部不能沒收或
    不宜執行沒收時，追徵其價額。
  ㈢另案扣押之電子磅秤1台，係供被告本案販賣毒品甲基安非他
    命所用；塑膠夾鏈袋1包，係被告所有供其販賣甲基安非他
    命預備之物，亦據被告供明在卷（本院卷第358頁），該電
    子磅秤1台應依毒品危害防制條例第19條第1項之規定，塑膠
    夾鏈袋1包則依刑法第38條第2項前段之規定，在被告各次所
    犯販賣第二級毒品罪項下宣告沒收。
  ㈣就被告宣告之多數沒收，依刑法第40條之2第1項規定，應併
    執行之。
據上論斷，應依刑事訴訟法第299條第1項前段，判決如主文。
本案經檢察官陳鼎文提起公訴，檢察官黃建銘到庭執行職務。
中　　華　　民　　國　　111 　年　　6 　　月　　17　　日
                  刑事第七庭  審判長法  官 王義閔
                                    法  官 巫美蕙 
                                    法  官 王素珍
以上正本證明與原本無異。　　　　　　　　　　　　　　　　
如不服本判決應於收受判決後20日內向本院提出上訴書狀，並應
敘述具體理由。其未敘述上訴理由者，應於上訴期間屆滿後20日
內向本院補提理由書（均須按他造當事人之人數附繕本）「切勿
逕送上級法院」。
中　　華　　民　　國　　111 　年　　6 　　月　　17　　日
                                    書記官 王心怡
附錄本案論罪科刑法條：
毒品危害防制條例第4條第2項
製造、運輸、販賣第一級毒品者，處死刑或無期徒刑；處無期徒
刑者，得併科新臺幣3千萬元以下罰金。
製造、運輸、販賣第二級毒品者，處無期徒刑或10年以上有期徒
刑，得併科新臺幣1千5百萬元以下罰金。
製造、運輸、販賣第三級毒品者，處7年以上有期徒刑，得併科
新臺幣1千萬元以下罰金。
製造、運輸、販賣第四級毒品者，處5年以上12年以下有期徒刑
，得併科新臺幣5百萬元以下罰金。
製造、運輸、販賣專供製造或施用毒品之器具者，處1年以上7年
以下有期徒刑，得併科新臺幣1百50萬元以下罰金。
前五項之未遂犯罰之。

附表：
編號 對 象 時間、地點 販賣方式、價格及數量 主文（含主刑及沒收） 1 黃灯旺 110年5月17日20時43分通話後約5分鐘；彰化縣○○鄉○○村○○巷00號蕭顯豊之住處 許士強於110年5月17日20時33分、20時43分許，以門號0000000000號行動電話與黃灯旺使用之門號0000000000號行動電話聯絡後，於左列時、地，將重量1錢之毒品甲基安非他命1包，以5,000元之價格販賣予黃灯旺，得款5,000元。 許士強販賣第二級毒品，處有期徒刑貳年。另案扣押之Redmi行動電話壹支（含插用之門號0000000000號SIM卡壹張）、電子磅秤壹台、塑膠夾鏈袋壹包，均沒收；未扣案之販賣第二級毒品所得新臺幣伍仟元沒收，於全部或一部不能沒收或不宜執行沒收時，追徵其價額。  2 黃灯旺 110年6月7日16時14分通話後約30分鐘；彰化縣○○鄉○○路0段000號三合院 許士強於110年6月7日16時14分許，以門號0000000000號行動電話與黃灯旺使用之門號0000000000號行動電話聯絡後，於左列地點，將重量1錢之毒品甲基安非他命1包，以5,000元之價格販賣予黃灯旺，許士強先交付毒品甲基安非他命予黃灯旺。嗣雙方於翌日即同年6月8日14時45分許電話聯絡後，許士強再向黃灯旺收取5,000元購毒價金。 許士強販賣第二級毒品，處有期徒刑貳年。另案扣押之SAMSUNG行動電話壹支（不含門號SIM卡）、電子磅秤壹台、塑膠夾鏈袋壹包，均沒收；未扣案之門號0000000000號SIM卡壹張、販賣第二級毒品所得新臺幣伍仟元沒收，於全部或一部不能沒收或不宜執行沒收時，均追徵其價額。 3 黃灯旺 110年6月10日凌晨0時22分通話後約30分鐘；黃灯旺位於彰化縣○○鄉○○○路00號之住處 許士強於110年6月10日凌晨0時22分許，以門號0000000000號行動電話與黃灯旺使用之門號0000000000號行動電話聯絡後，於左列時、地，以一手交錢一手交貨之方式，將重量1錢之毒品甲基安非他命1包，以5,000元之價格販賣予黃灯旺，得款5,000元。 許士強販賣第二級毒品，處有期徒刑貳年。另案扣押之Redmi行動電話壹支（含插用之門號0000000000號SIM卡壹張）、電子磅秤壹台、塑膠夾鏈袋壹包，均沒收；未扣案之販賣第二級毒品所得新臺幣伍仟元沒收，於全部或一部不能沒收或不宜執行沒收時，追徵其價額。 4 楊忠杰 110年6月10日0時39分通話後約10分鐘；位於彰化縣○○鄉○○路0段000號之「忠杰」汽車修配廠 許士強於110年6月9日23時40分、同年6月10日0時4分、23分、39分許，以門號0000000000號行動電話與楊忠杰使用之門號0000000000號行動電話聯絡後，於左列時、地，以一手交錢一手交貨之方式，將重量1.8公克之毒品甲基安非他命1包，以3,000元之價格販賣予楊忠杰，得款3,000元。 許士強販賣第二級毒品，處有期徒刑壹年拾月。另案扣押之Redmi行動電話壹支（含插用之門號0000000000號SIM卡壹張）、電子磅秤壹台、塑膠夾鏈袋壹包，均沒收；未扣案之販賣第二級毒品所得新臺幣參仟元沒收，於全部或一部不能沒收或不宜執行沒收時，追徵其價額。 5 楊忠杰 110年6月28日14時29分通話後約3分鐘；位於上址之「忠杰」汽車修配廠 許士強於110年6月28日14時29分許，以門號0000000000號行動電話與楊忠杰使用之門號0000000000號行動電話聯絡後，於左列時、地，以一手交錢一手交貨之方式，將重量1.8公克之毒品甲基安非他命1包，以3,000元之價格販賣予楊忠杰，得款3,000元。 許士強販賣第二級毒品，處有期徒刑壹年拾月。另案扣押之Redmi行動電話壹支（含插用之門號0000000000號SIM卡壹張）、電子磅秤壹台、塑膠夾鏈袋壹包，均沒收；未扣案之販賣第二級毒品所得新臺幣參仟元沒收，於全部或一部不能沒收或不宜執行沒收時，追徵其價額。 6 楊忠杰 110年7月15日10時50分通話後5分鐘；位於上址之「忠杰」汽車修配廠 許士強於110年7月15日10時50分許，以門號0000000000號行動電話與楊忠杰使用之門號0000000000號行動電話聯絡後，於左列時、地，以一手交錢一手交貨之方式，將重量1.8公克之毒品甲基安非他命1包，以3,000元之價格販賣予楊忠杰，得款3,000元。 許士強販賣第二級毒品，處有期徒刑壹年拾月。另案扣押之Redmi行動電話壹支（含插用之門號0000000000號SIM卡壹張）、電子磅秤壹台、塑膠夾鏈袋壹包，均沒收；未扣案之販賣第二級毒品所得新臺幣參仟元沒收，於全部或一部不能沒收或不宜執行沒收時，追徵其價額。 7 楊忠杰 110年7月23日17時許；位於上址之「忠杰」汽車修配廠 許士強於110年7月23日10時2分、14時6分許，以門號0000000000號行動電話與楊忠杰使用之門號0000000000號行動電話聯絡後，於左列時、地，以一手交錢一手交貨之方式，將重量1.8公克之毒品甲基安非他命1包，以3,000元之價格販賣予楊忠杰，得款3,000元。 許士強販賣第二級毒品，處有期徒刑壹年拾月。另案扣押之Redmi行動電話壹支（含插用之門號0000000000號SIM卡壹張）、電子磅秤壹台、塑膠夾鏈袋壹包，均沒收；未扣案之販賣第二級毒品所得新臺幣參仟元沒收，於全部或一部不能沒收或不宜執行沒收時，追徵其價額。 8 蔣宗能 110年6月22日11時2分聯絡後5分鐘內；許士強位於彰化縣○○鄉○○村○○路0段000巷0號之住處外 許士強於110年6月22日11時0分、11時2分許，以門號0000000000號行動電話與蔣宗能使用之門號0000000000號行動電話聯絡後，於左列時、地，以一手交錢一手交貨之方式，將重量0.45公克之毒品甲基安非他命1包，以2,000元之價格販賣予蔣宗能，得款2,000元。 許士強販賣第二級毒品，處有期徒刑壹年玖月。另案扣押之Redmi行動電話壹支（含插用之門號0000000000號SIM卡壹張）、電子磅秤壹台、塑膠夾鏈袋壹包，均沒收；未扣案之販賣第二級毒品所得新臺幣貳仟元沒收，於全部或一部不能沒收或不宜執行沒收時，追徵其價額。 9 蔣宗能 110年7月14日11時59分通話後約1小時；許士強位於上址住處後方之巷子即彰化縣田尾鄉順圳巷 許士強於110年7月14日2時48分、11時59分許，以門號0000000000號行動電話與蔣宗能使用之00-0000000、0000000000號電話聯絡後，於左列時、地，以一手交錢一手交貨之方式，將重量0.45公克之毒品甲基安非他命1包，以2,000元之價格販賣予蔣宗能，得款2,000元。 許士強販賣第二級毒品，處有期徒刑壹年玖月。另案扣押之SAMSUNG行動電話壹支（含插用之門號0000000000號SIM卡壹張）、電子磅秤壹台、塑膠夾鏈袋壹包，均沒收；未扣案之販賣第二級毒品所得新臺幣貳仟元沒收，於全部或一部不能沒收或不宜執行沒收時，追徵其價額。